臺灣臺中地方法院刑事判決
110年度訴字第1279號
公  訴  人  臺灣臺中地方檢察署檢察官
被      告  賴俊森


指定辯護人  林佳怡律師
被      告  吳文凱


選任辯護人  李柏杉律師
被      告  張志瑋



選任辯護人  洪永叡律師
上列被告等因違反毒品危害防制條例案件，經檢察官提起公訴（
110年度偵字第7526號、110年度偵字第7676號、110年度偵字第1
3682號），本院判決如下：
    主    文
賴俊森犯如附表一所示之罪，各處如附表一所示之刑及沒收。應
執行有期徒刑參年；沒收部分併執行之。
吳文凱犯如附表二所示之罪，各處如附表二所示之刑及沒收。應
執行有期徒刑肆年貳月；沒收部分併執行之。
張志瑋犯如附表三所示之罪，各處如附表三所示之刑及沒收。應
執行有期徒刑貳年；沒收部分併執行之。
    犯罪事實
一、賴俊森、吳文凱、張志瑋均明知甲基安非他命係毒品危害防
    制條例第2 條第2 項第2 款所列管之第二級毒品，不得非法
    持有、販賣。賴俊森明知上情，竟各基於販賣第二級毒品甲
    基安非他命之犯意，分別為下列犯行：
　㈠於民國109年9月16日9時53分許，先透過其所有之OPPO廠牌之
    手機（門號0000000000號）使用LINE通訊軟體，以暱稱「賴
    怡欣」與暱稱「不愛解釋」之邵中誼聯繫，以新臺幣（下同
    ）2000元之代價，在臺中市○區○○街00號，販賣第二級毒品
    甲基安非他命予邵中誼，因品質不佳，賴俊森乃於翌日（即
    17日）凌晨0時許，在臺中市北屯區北屯路47巷口，以舊換
    新之方式更換第二級毒品甲基安非他命1包予邵中誼。
　㈡於109年12月10日21時許，先透過其上述手機使用LINE通訊軟
    體，以暱稱「賴怡欣」與暱稱「牙刷仔」之林啟民聯繫，以
    500元之代價，在臺中市○區○○巷00弄0號旁，販賣第二級毒
    品甲基安非他命予林啟民。嗣經警於110年2月24日0時許，
    在臺中市○○區○○路00號7樓之9拘提賴俊森，並經其同意搜索
    ，當場扣得其所有用於聯繫前述毒品交易之上開OPPO廠牌手
    機1支。
二、吳文凱明知上情，竟各基於販賣第二級毒品甲基安非他命之
    犯意，透過其所有、IPHONE8型號之手機（門號0000000000
    號）使用LINE通訊軟體分別與張志瑋、賴俊森聯絡，先後為
    下列行為：
　㈠於110年1月間某日，在南投縣魚池鄉某處，以4000元之代價
    ，販賣第二級毒品甲基安非他命予賴俊森。
　㈡於110年2月7日某時許，在臺中市○區○○路00號5樓之9張志瑋
    住處，以1000元之代價，販賣第二級毒品甲基安非他命予張
    志瑋。
　㈢於110年2月17日某時許，在臺中市○區○○路00號5樓之9張志瑋
    住處，以500元之代價，販賣第二級毒品甲基安非他命予張
    志瑋。
　㈣於110年2月22日某時許，在臺中市○區○○路00號5樓之9張志瑋
    住處，以1000元之代價，販賣第二級毒品甲基安非他命予張
    志瑋。
三、張志瑋明知4-甲基甲基卡西酮係毒品危害防制條例規範之第
    三級毒品，不得非法持有，竟基於持有第三級毒品純質淨重
    5公克以上之犯意，於110年2月12日，在臺中市北屯區某電
    子遊藝場，透過某公用電話聯繫，以不詳金額向真實姓名年
    籍均不詳、綽號「阿信」之成年男子，購得含有第三級毒品
    4-甲基甲基卡西酮（內含4-甲基甲基卡西酮純質淨重約5.18
    公克）之毒品咖啡包32包（併含微量第四級毒品硝西泮而未
    達純質淨重5公克以上）而非法持有之，迄至下述所示時、
    地張志瑋為警查獲時止，並為警當場扣得含有上開第三級毒
    品成分之毒品咖啡包32包。
四、賴俊森於上開所示時、地為警逮獲後，配合警方於110年2
    月24日1時15分許，透過其前述OPPO廠牌之手機撥打電話與
    張志瑋所有之Redmi廠牌手機聯繫，欲透過張志瑋向吳文凱
    購買3000元之甲基安非他命，吳文凱及張志瑋竟共同基於販
    賣第二級毒品甲基安非他命之犯意聯絡，因吳文凱當時暫居
    在臺中市○區○○路00號5樓之9張志瑋居所，經張志瑋轉告吳
    文凱後，吳文凱遂將價值3000元之甲基安非他命交予張志瑋
    ，隨即由張志瑋負責將該毒品拿至與其居住在同棟大樓7樓
    之9之賴俊森住處予賴俊森，旋為在場埋伏之員警逮獲而未
    遂，並為警當場扣得該第二級毒品安非他命1包（驗餘淨重0
    .7122公克，含包裝袋1只）。嗣警方徵得張志瑋同意，在臺
    中市○區○○路00號5樓之9張志瑋居所執行搜索，當場查獲並
    扣得張志瑋所非法持有如上述所示、含有第三級毒品4-甲
    基甲基卡西酮純質淨重5公克以上之咖啡包32包（含包裝袋3
    2只）、上開Redmi廠牌手機1支；張志瑋則向警方供出上開
    販賣甲基安非他命毒品之來源即為吳文凱，為警當場逮獲暫
    居在張志瑋前述居處之吳文凱，並扣得吳文凱本次販賣所剩
    餘之第二級毒品甲基安非他命12包（總毛重48.32公克，含
    包裝袋12只）及前述所示聯繫交易毒品使用之IPHONE8型號
    手機1支。
五、案經臺中市政府警察局第一分局報告臺灣臺中地方檢察署檢
    察官偵查起訴。
    理    由
一、證據能力部分：
　㈠按被告以外之人於審判外之言詞或書面陳述，除法律有規定
    者外，不得作為證據，刑事訴訟法第159 條第1 項定有明文
    。證人即同案被告賴俊森、張志瑋於警詢時之證述，係屬被
    告吳文凱以外之人於審判外之言詞陳述，並經被告吳文凱及
    其辯護人爭執證據能力，復無符合法律規定有證據能力之情
    形，依上開之規定，上開筆錄並無證據能力。
　㈡按被告以外之人於審判外之言詞或書面陳述，除法律有規定
    者外，不得作為證據，刑事訴訟法第159 條第1 項固有明文
    ，惟被告以外之人於審判外之陳述，雖不符合同法第159 條
    之1 至第159 條之4 規定，但經當事人於審判程序同意作為
    證據，法院審酌該言詞陳述或書面陳述作成時之情況，認為
    適當者，亦得為證據，當事人、代理人或辯護人於法院調查
    證據時，知有第159 條第1 項不得為證據之情形，而未於言
    詞辯論終結前聲明異議者，視為有前項之同意，此觀同法第
    159 條之5 規定即明。查本判決所引用除上開等證據，被告
    以外之人於審判外之陳述（含書面陳述）皆屬傳聞證據，被
    告賴俊森、吳文凱、張志瑋及其等辯護人表示對該等證據資
    料之證據能力均無意見，並同意為本案證據為調查等語（見
    本院卷一第208、236、307頁），且檢察官、被告3人及其等
    辯護人迄至言詞辯論終結前亦皆未聲明異議，本院審酌上開
    證據資料製作時之情況尚無違法不當等瑕疵，且與本案具有
    關連性，認為以之作為證據應屬適當，揆諸前開規定，爰逕
    依刑事訴訟法第159 條之5 規定，認前揭證據資料均具有證
    據能力。
　㈢又傳聞法則乃對於被告以外之人於審判外之言詞或書面陳述
    而為之規範，本案判決以下引用之其餘非供述證據，無刑事
    訴訟法第159 條第1 項規定傳聞法則之適用，因與本案待證
    事實具有關聯性，且無證據證明有出於違法取得之情形，復
    均經依刑事訴訟法第164條、第165條踐行調查程序，檢察官
    、被告3人及其等辯護人對此部分之證據能力亦均不爭執，
    堪認均有證據能力。
二、認定犯罪事實之證據及理由： 
　㈠上開等犯罪事實，業據被告賴俊森、張志瑋於警詢時、偵查
    中、本院準備程序及審理時均坦承不諱（見臺灣臺中地方檢
    察署110 年度偵字第7676號偵查卷宗【下稱7676偵卷】第55
    -89、153-173、369-379頁；臺灣臺中地方檢察署110 年度
    偵字第7526號偵查卷宗【下稱7526偵卷】第39-49頁；本院
    卷一第232-234頁；本院卷二第14、59頁），及被告吳文凱
    於警詢時、偵查中、本院審理時亦皆坦承在卷（見7676偵卷
    第55-89頁；7526偵卷第39-49頁；本院卷二第93、104頁）
    ，並與證人即同案被告吳文凱於警詢、偵查中（見7676偵卷
    第55-89頁；7526偵卷第39-49頁）對被告賴俊森、張志瑋犯
    行之證述，及證人即同案被告賴俊森、張志瑋於偵查中、本
    院審理時對自己以外其餘同案被告犯行之證述（7676偵卷第
    369-379頁；7526偵卷第39-49頁；本院卷二第15-46頁）等
    節互核均大致相符，且經證人邵中誼、林啟民於警詢、偵查
    中（7676偵卷第221-239、253-279頁；臺灣臺中地方檢察署
    110 年度他字第7815號偵查卷宗【下稱7815他卷】第23-25
    、51-53、57-59頁）證述明確，另有如附表四所示證據資料
    在卷可佐，及上述被告賴俊森所有如前述犯罪事實欄所示
    聯繫交易毒品之OPPO廠牌手機1支、被告吳文凱所有如前述
    犯罪事實欄所示販賣剩餘之甲基安非他命12包（總毛重48.
    32公克，含包裝袋12只）及前述犯罪事實欄所示聯繫交易
    毒品使用之IPHONE8型號手機1支、被告張志瑋所非法持有如
    上述犯罪事實欄所示含有第三級毒品4-甲基甲基卡西酮純
    質淨重5公克以上之咖啡包32包（含包裝袋32只）、上開如
    犯罪事實欄所示連繫交易毒品使用之Redmi廠牌手機1支與
    販賣未遂之甲基安非他命1包（驗餘淨重0.7122公克，含包
    裝袋1只）扣案可資佐證。
　㈡按以營利之意圖交付毒品，而收取對價之行為，觸犯販賣毒
    品罪；苟非基於營利之意圖，而以原價或低於原價有償轉讓
    毒品與他人，僅得以轉讓毒品罪論處；若無營利之意圖，僅
    基於幫助施用毒品者取得供施用毒品之目的，而出面代購，
    或共同合資購買並分攤價金及分受毒品，則屬應否成立施用
    毒品罪或係幫助犯之範疇，三者行為互殊，且異其處罰（最
    高法院104 年度台上字第2168、2668號判決意旨足資參照）
    。又販賣毒品係政府嚴予查緝之違法行為，且可任意分裝或
    增減其分量，各次買賣之價格，當亦各有差異，隨供需雙方
    之資力、關係之深淺、需求之數量、貨源之充裕與否、販賣
    者對於資金之需求如何即殷切與否，以及政府查緝之態度，
    進而為各種不同之風險評估，而為機動性之調整，因之販賣
    之利得，除經坦承犯行，或帳冊價量均記載明確外，委難察
    得實情，是縱未確切查得販賣賺取之實際差價，但除別有事
    證，足認係按同一價格轉讓，確未牟利之情形外，尚難執此
    認非法販賣之事證有所不足，致知過坦承者難辭重典，飾詞
    否認者反得逞僥倖，而失情理之平。況，販賣者從各種「價
    差」或「量差」或係「純度」謀取利潤方式，或有差異，然
    其所圖利益之非法販賣行為目的，則屬相同，並無二致；衡
    諸毒品取得不易，量微價高，依一般社會通念以觀，凡為販
    賣之不法勾當者，倘非以牟利為其主要誘因及目的，應無甘
    冒被查緝法辦重刑之危險，平白無端義務為該買賣之工作，
    是其販入之價格必較售出之價格低廉，而有從中賺取買賣差
    價牟利之意圖及事實，應屬符合論理法則且不違背社會通常
    經驗之合理判斷。依被告3人之年齡與其自陳之智識程度、
    工作經驗（見本院卷二第61、105頁），為智識正常之成年
    人，對於毒品價格昂貴，取得不易，毒品交易為政府檢警機
    關嚴予取締之犯罪，國內法律立有重典處罰乙節，當知之甚
    稔，而渠等之間，及被告賴俊森與邵中誼、林啟民等人均查
    無具有特別深刻之情誼，倘被告3人並無從中賺取差價或投
    機貪圖小利，豈有甘冒被查緝而科以重刑之風險，竟多次配
    合購毒者時間與需求而分別交易甲基安非他命而涉犯販賣第
    二級毒品之必要，依據上開說明，足認被告3人主觀上應均
    具有營利之意圖甚明。
　㈢綜上，本案事證明確，被告3人上開等犯行，洵堪認定，均應
    以予以依法論科。
三、論罪科刑：　
　㈠查甲基安非他命為毒品危害防制條例列管之第二級毒品，而4
    -甲基甲基卡西酮則屬毒品危害防制條例列管之第三級毒品
    。又安非他命類（Amphetamine-like）藥品，對中樞神經具
    有強烈興奮作用，服用後會引起不安、頭昏、顫抖、亢進性
    反應、失眠、焦慮、譫妄，並產生耐藥性、依賴性、欣慰感
    等副作用，經前行政院衛生署（於102 年7 月23日改制為衛
    生福利部，下仍以舊制稱之）分別於68年7 月7 日以衛署藥
    字第221433號、69年12月8 日以衛署藥字第30114 號公告，
    列為不准登記藥品及禁止使用各在案。復經同署於75年7 月
    11日以衛署藥字第597627號公告，安非他命類（Amphetamin
    e-like）藥品包括Amphetamine ,Dexamphetamine ,Methamp
    hetamine與其衍生物之鹽類及製劑，一概禁止使用。又經同
    署於79年10月9 日以衛署藥字第904142號公告，安非他命類
    （Amphetamine-like）藥品列入麻醉藥品管理條例第2 條第
    4款所定「化學合成類麻醉藥品」管理，並禁止於醫療上使
    用，故甲基安非他命（Methamphetamine ）其性質上仍不失
    為禁藥，不因列入「化學合成類麻醉藥品」管理，而有所變
    異，自不得非法持有、轉讓及販賣。次按，一犯罪行為同時
    有二種以上之法律規定可資處罰者，為法條競合，應先依「
    重法優於輕法」、「後法優於前法」等法理，以決定適用之
    法律，如行為後處罰之法律有變更，再依刑法第2 條規定為
    新舊法之比較適用；是明知甲基安非他命為禁藥而販賣，除
    各應成立毒品危害防制條例第4 條第2 項之販賣第二級毒品
    罪外，亦同時構成藥事法第83條第1 項之販賣禁藥，為一犯
    罪行為同時有二種法律可資處罰之法條競合，應依「重法優
    於輕法」、「後法優於前法」法理，擇一處斷。而104 年12
    月2 日修正公布後之藥事法第83條第1 項明文規定販賣禁藥
    罪，其法定刑為「七年以下有期徒刑，得併科新臺幣五千萬
    元以下罰金。」；又毒品危害防制條例於87年5 月20日公布
    ，同年月22日生效，該條例第2 條第2 項第2 款將甲基安非
    他命列為第二級毒品，同法第4 條第2 項亦定有販賣第二級
    毒品罪，98年5 月20日修正後法定刑為「無期徒刑或七年以
    上有期徒刑，得併科新臺幣一千萬元以下罰金。」（即109
    年1 月15日修正前之法條），及現行毒品危害防制條例第4 
    條第2 項（於109 年1 月15日修正公布並於109 年7 月15日
    生效施行）於修正後法定刑再提高為「處無期徒刑或十年以
    上有期徒刑，得併科新臺幣一千五百萬元以下罰金」，是販
    賣第二級毒品部分，毒品危害防制條例第4 條第2 項之法定
    本刑，較修正後藥事法第83條第1 項之法定本刑之罪為重，
    依前述「重法優於輕法」之法理，販賣第二級毒品甲基安非
    他命部分，應優先適用毒品危害防制條例第4 條第2 項之規
    定處斷，併予敘明（最高法院98年度台上字第3569號、99年
    度台上字第2041號判決意旨參照）。另如犯罪事實欄所示
    部分，被告賴俊森係配合本件警員係以偵辦毒品犯罪之目的
    而假意達成交易第二級毒品甲基安非他命1包之約定，實際
    上並無買受毒品之真意，復於警員監視下為交易經警當場查
    獲被告吳文凱、張志瑋2人，係屬被告吳文凱、張志瑋已著
    手販賣，而止於未遂之階段。是以，核被告賴俊森就如附表
    一編號1至2所示（即犯罪事實欄㈠至㈡部分），均係犯毒品
    危害防制條例第4條第2項之販賣第二級毒品罪；被告吳文凱
    如附表二編號1至4所示（即犯罪事實欄㈠至㈣部分），亦均
    係犯毒品危害防制條例第4條第2項之販賣第二級毒品罪，如
    附表二編號5所示（即犯罪事實欄部分），則係犯毒品危害
    防制條例第4條第6項、第2項之販賣第二級毒品未遂罪；被
    告張志瑋如附表三編號1所示（即犯罪事實欄所部分），係
    犯毒品危害防制條例第11條第5項之持有第三級毒品純質淨
    重5公克以上之罪，如附表三編號2所示（即犯罪事實欄部
    分），則係犯毒品危害防制條例第4條第6項、第2項之販賣
    第二級毒品未遂罪。
　㈡被告賴俊森如附表一所示，被告吳文凱如附表二所示及被告
    張志瑋如附表三編號2所示因販賣而持有第二級毒品甲基安
    非他命之低度行為，分別為其販賣第二級毒品甲基安非他命
    （如附表二編號5、如附表三編號2所示即犯罪事實欄部分
    為未遂）之高度行為吸收，均不另論罪。
　㈢被告吳文凱與被告張志瑋間，就如附表二編號5、附表三編號
    2所示（即犯罪事實欄部分）販賣第二級毒品甲基安非他命
    未遂犯行，有犯意聯絡及行為分擔，應依刑法第28條規定，
    均論以共同正犯。
　㈣被告賴俊森所犯如附表一所示、被告吳文凱所犯如附表二所
    示、被告張志瑋所犯如附表三所示各罪，犯意各別，行為互
    殊，均應予分論併罰。
　㈤就如附表二編號5、附表三編號2所示（即犯罪事實欄部分）
    ，被告吳文凱、張志瑋已著手於第二級毒品甲基安非他命之
    販賣，因警員實施誘捕偵查致未能發生犯罪之結果而不遂，
    爰依刑法第25條第2 項規定，衡以本案情節，按販賣第二級
    毒品既遂犯之刑各減輕之。
　㈥按毒品危害防制條例第17條第2項規定：「犯第4條至第8條之
    罪於偵查及歷次審判中均自白者，減輕其刑」，旨在使刑事
    案件儘速確定，鼓勵被告認罪，並節省司法資源，此所謂「
    自白」係指對自己之犯罪事實全部或主要部分為肯定供述之
    意，謂偵查階段之自白，包括被告在偵查輔助機關及檢察官
    聲請法院羈押訊問時之自白在內。觀諸前開規定，自白雖不
    以對全部犯罪事實自白為必要，縱僅自白犯罪事實之一部，
    或對於阻卻責任、阻卻違法之事由，有所主張或辯解，仍不
    失為自白；且方式不論係用言詞或書面向偵查機關為之，亦
    應無礙其自白之效力（最高法院75年度台上字第7114號判決
    、89年度台上字第4513號判決、102年度台上字第483、2503
    、3626號判決意旨參照）。查被告3人就上開等犯行於偵查
    中、本院審理時均坦承不諱，業如前述，應依前揭規定均減
    輕其刑，並就如附表二編號5、附表三編號2所示（即犯罪事
    實欄部分）被告吳文凱、張志瑋所犯各罪併就前述未遂事
    由依法遞減輕之。
　㈦按毒品危害防制條例第17條第1 項規定：「犯第4 條至第8條
    、第10條或第11條之罪，供出毒品來源，因而查獲其他正犯
    或共犯者，減輕或免除其刑。」此規定旨在鼓勵毒品下游者
    具體供出其上游供應人，俾進一步擴大查緝績效，揪出其他
    正犯或共犯，以確實防制毒品泛濫或更為擴散。所謂「供出
    毒品來源，因而查獲」，係指被告詳實供出毒品來源之具體
    事證，因而使有偵查（或調查）犯罪職權之公務員知悉而對
    之發動偵查（或調查），並因而查獲者而言。經查，被告張
    志瑋於前述如犯罪事實欄所示時、地為埋伏之警方逮捕後
    ，向警方供述其毒品來源為被告吳文凱等相關資訊，並經警
    當場在上開被告張志瑋居所查獲被告吳文凱，且扣得前述之
    毒品等節，已據本院論斷如上，且經證人即同案被告賴俊森
    於本院審理時證述詳細（見本院卷二第30-31頁），另有被
    告張志瑋之警詢筆錄（見7676偵卷第155-156頁）、臺中市
    政府警察局第一分局搜索、扣押筆錄、扣押物品目錄表、收
    據（見臺灣臺中地方檢察署110年度偵字第13682號偵查卷宗
    第167-179頁）附卷可考，及前述等扣案物可佐，被告吳文
    凱與被告張志瑋因而均由檢察官以同案一併起訴，是就被告
    張志瑋本件所犯如附表三編號2所示（即犯罪事實欄部分）
    之罪，即有查獲共犯之情形，自應依毒品危害防制條例第17
    條第1 項之規定減輕其刑，依法併就被告張志瑋上開未遂、
    自白犯罪等減輕事由遞減輕之。又被告賴俊森之辯護人雖為
    其辯護：被告賴俊森配合警方查獲被告吳文凱、張志瑋，且
    被告賴俊森已於警詢時供出其上手為被告吳文凱，請求依上
    開規定減輕其刑等語，然按毒品危害防制條例第17條第1 項
    規定之立法本旨係基於販賣毒品者倘供出其所販賣之毒品來
    源，且因此有效追查該毒品之來源者，將得以避免該毒品之
    來源者復行散布毒品而戕害國人身體健康，進而防止重大危
    害社會治安事件之發生，故明定予以減輕或免除其刑，以鼓
    勵販賣毒品者自新。因此，該項所稱「因而查獲」，自係指
    販賣毒品者供出其所販賣之毒品來源之具體人別資料，例如
    ：姓名、年籍、住居所或其他足資辨別之特徵，使偵查犯罪
    之公務員因而對之發動偵查，並查得該毒品來源者之犯罪而
    言；申言之，被告之「供出毒品來源」，與調查或偵查犯罪
    之公務員對之發動調查或偵查並進而破獲之間，論理上須具
    有先後且相當之因果關係（最高法院98年度台上字第6331號
    、101年度台上字第6628號判決可資參照）；因之，所謂「
    供出毒品來源，因而查獲」，必以被告所稱其本案所販賣之
    毒品來源與嗣後查獲之其他正犯或共犯間具有關聯性，始稱
    充足。倘被告販賣毒品之犯罪時間，在時序上較早於該正犯
    或共犯供應毒品之時間，即令該正犯或共犯確因被告之供出
    而被查獲，仍不符上開應減輕或免刑之規定（最高法院103
    年度台上字第4519號、103年度台上字第3816號判決要旨參
    照），基此，被告賴俊森如附表一所示販賣第二級毒品之時
    間點分別在109年9月16日、109年12月10日，然被告吳文凱
    遭查獲並經檢察官起訴之犯罪時間點即如附表二編號1所示
    ，係於110年1月間某日販賣第二級毒品甲基安非他命予被告
    賴俊森，顯然被告賴俊森本案如附表一所示之犯罪時間點早
    於被告吳文凱本件遭查獲之時間，揆諸上開規定與說明，核
    與本案如附表一所示部分並無關聯性，可見如附表一所示並
    無因被告賴俊森供出而查獲其他正犯或共犯之情形，尚無毒
    品危害防制條例第17條第1項規定之適用，併此敘明。　
　㈧按刑法第59條所規定之酌量減輕其刑，係裁判上之減輕，必
    以犯罪之情狀可憫恕，認為宣告法定最低度之刑猶嫌過重者
    ，始有其適用；如別有法定減輕之事由，應先依法定減輕事
    由減輕其刑後，猶嫌過重時，始得為之；若有2 種以上法定
    減輕事由，仍應先依法定減輕事由遞減其刑後，猶嫌過重時
    ，始得再依刑法第59條規定酌減其刑（最高法院105 年度台
    上字第952 號、102年度台上字第3444號判決意旨參照）。
    又同為販賣毒品之人，其原因動機不一，犯罪情節未必相同
    ，或有大盤毒梟者，亦有中、小盤之分，其販賣行為所造成
    危害社會之程度自屬有異。於此情形，倘依其情狀處以較輕
    之徒刑，即足以懲儆，並可達防衛社會之目的者，自非不可
    依客觀之犯行與主觀之惡性二者加以考量其情狀，是否有可
    憫恕之處，適用刑法第59條之規定酌量減輕其刑，期使個案
    裁判之量刑，能斟酌至當，符合比例原則。本院審酌被告賴
    俊森如附表一所示、被告吳文凱如附表二所示本案各次販賣
    之毒品價值、販賣次數、對象等販售規模及獲利，其等犯罪
    之情節並非至惡，被告賴俊森、吳文凱上開等犯行依毒品危
    害防制條例第17條第2 項之規定，或復依刑法第25條第2項
    規定各減刑後仍有刑度過苛之情，是本院認被告賴俊森、吳
    文凱上開等犯行之犯罪情狀，在客觀上足以引起一般人之同
    情，情節尚堪憫恕，爰依刑法第59條規定，就被告賴俊森如
    附表一所示2次販賣甲基安非他命、被告吳文凱如附表二編
    號1至5所示5次販賣甲基安非他命（含未遂）等犯行皆酌量
    減輕其刑，併就被告賴俊森如附表一部分與被告吳文凱如附
    表二編號1至4部分之前述自白犯罪之減輕事由，及就被告吳
    文凱如附表二編號5部分之前述未遂、自白等減輕事由，分
    別遞減輕之。至被告張志瑋如附表三編號2所示犯行，依毒
    品危害防制條例第17條第1項、同條第2項及刑法第25條第2
    項規定遞減輕其刑，而就所處之刑單獨判斷並與其所犯情節
    相衡，難認有何過苛而足以引起一般人同情之情形，是此部
    分顯無再依刑法第59條規定酌減其刑之餘地，被告張志瑋之
    辯護人就如附表三編號2所示犯行請求依第59條規定酌減情
    形，難認可採，併此敘明。
　㈨爰審酌被告3人均曾因施用毒品等案件，經觀察、勒戒（被告
    賴俊森、吳文凱併曾執行強制戒治），並經法院分別判處罪
    刑確定，其中被告賴俊森施用毒品案件經入監執行，於106
    年9月7日執行完畢，另被告吳文凱曾因違反槍砲彈藥刀械管
    制條例、森林法案件，經臺灣南投地方法院以105年度訴字
    第3號判決判處應執行有期徒刑3年6月確定，又因違反毒品
    危害防制條例案件，經本院以106年度中簡字第90號判決判
    處有期徒刑4月確定，其入監接續執行上述等罪刑而於108年
    6月17日縮短刑期假釋出監付保護管束，至109 年6月12日縮
    刑期滿，視為執行完畢，有渠等之臺灣高等法院被告前案紀
    錄表附卷可查；被告3人明知毒品對人體身心健康戕害甚大
    ，足使施用者產生具有高危險之生理成癮性及心理依賴性，
    危害社會治安，仍無視國家對於杜絕毒品犯罪之禁令，販賣
    第二級毒品甲基安非他命予他人，所為實屬不該；考量被告
    3人販賣之對象、次數、金額等危害程度，及被告張志瑋持
    有第三級毒品4-甲基甲基卡西酮之純質淨重與持有期間等因
    素；兼衡被告3人各別認罪之態度，暨其等自陳之學歷、工
    作與生活狀況（見本院卷二第61、105 頁）等一切情狀，分
    別量處如附表一、附表二、附表三所示之刑。另行為人所犯
    數罪非惟犯罪類型相同，且其行為態樣、手段、動機均相似
    者，於併合處罰時其責任非難重複之程度更高，更應酌定較
    低之應執行刑；反之，行為人所犯數罪各屬不同之犯罪類型
    者，於併合處罰時其責任非難重複之程度最低，當可酌定較
    高之應執行刑。本院參酌被告3人所犯均有販賣第二級毒品
    之犯罪類型，及被告張志瑋另犯持有第三級毒品純質淨重5
    公克以上之罪，考量其等犯罪手段、模式相似，可歸責之重
    複程度較高，復衡以被告3人犯案時年齡、犯罪期間整體之
    次數、頻率與模式，並斟酌其等所犯數罪反應之人格特性，
    暨權衡該罪之法律目的及相關刑事政策，而為整體評價後分
    別定被告賴俊森、吳文凱、張志瑋之應執行刑各如主文第1
    至3項所示，以示懲儆。另被告賴俊森、吳文凱固有前述所
    載之前案紀錄，然檢察官就被告賴俊森構成累犯應加重其刑
    等事項，未具體指出證明之方法，參照最高法院刑事大法庭
    110年度台上大字第5660號裁定意旨，僅將被告賴俊森前述
    累犯之前案紀錄列入刑法第57條第5款「犯罪行為人之品行
    」之量刑審酌事由；再審酌被告吳文凱本案所犯與前案之犯
    罪型態、侵害法益及社會危害程度互異，罪質仍有不同，難
    認其對於前案之執行欠缺警惕，併參照司法院釋字第775號
    解釋意旨，本件即不依累犯規定加重其刑，均附此敘明。
四、沒收部分：
  ㈠按查獲之第一、二級毒品及專供製造或施用第一、二級毒品
    之器具，不問屬於犯罪行為人與否，均沒收銷燬之，毒品危
    害防制條例第18條第1 項前段定有明文。次按違禁物，不問
    屬於犯罪行為人與否，沒收之，刑法第38條第1 項定有明文
    。復按毒品危害防制條例第18條第1 項後段規定查獲之第三
    、四級毒品，無正當理由而擅自持有者，沒入銷燬之；此應
    沒入銷燬之毒品，專指查獲施用或持有（未成罪）之第三、
    四級毒品而言；倘屬同條例相關法條明文規定處罰之犯罪行
    為，即非該條項應依行政程序沒入銷燬之範圍；再同條例對
    於查獲之製造、運輸、販賣、意圖販賣而持有、以非法方法
    使人施用、引誘他人施用及轉讓、持有一定數量以上第三、
    四級毒品之沒收，並無特別規定，如其行為已構成犯罪，則
    該毒品即屬不受法律保護之違禁物，應回歸刑法之適用，依
    刑法第38條第1 項第1 款（現修正為刑法第38條第1 項）之
    規定沒收之，始為適法（最高法院98年度台上字第2889號、
    99年度台上字第2733號判決意旨參照）。再按以營利為目的
    販入毒品，經多次販賣後，持有剩餘毒品被查獲，其各次販
    賣毒品行為，固應併合處罰。惟該持有剩餘毒品之低度行為
    ，應僅為最後一次販賣毒品之高度行為所吸收，不另論罪。
    則就該查獲之剩餘毒品，祇能於最後一次之販賣毒品罪宣告
    沒收銷燬，不得於各次販賣毒品罪均宣告沒收銷燬（參最高
    法院97年度台上字第4068號判決）。查被告吳文凱所有如前
    述犯罪事實欄所示販賣剩餘之甲基安非他命12包（總毛重4
    8.32公克，含包裝袋12只）；被告張志瑋所非法持有如上述
    犯罪事實欄所示含有第三級毒品4-甲基甲基卡西酮純質淨
    重5公克以上之咖啡包32包(含包裝袋32只）；上開被告吳文
    凱、張志瑋所販賣未遂如犯罪事實欄所示之甲基安非他命1
    包（驗餘淨重0.7122公克，含包裝袋1只）均經扣押在案，
    經分別送檢驗後，確分別屬第二級毒品甲基安非他命與第三
    級毒品4-甲基甲基卡西酮等情，有衛生福利部草屯療養院11
    0年2月24日草療鑑字第0000000062號鑑驗書、衛生福利部草
    屯療養院110年3月4日草療鑑字第0000000063號鑑驗書（見7
    526偵卷第63-64、93-95頁）、衛生福利部草屯療養院110年
    2月24日草療鑑字第0000000061號鑑驗書（見7526偵卷第91
    頁）、內政部警政署刑事警察局110年5月5日刑鑑字第00000
    00005鑑定書（見7526偵卷第97至第99頁）附卷可查；其中
    吳文凱所有如前述犯罪事實欄所示販賣剩餘之甲基安非他
    命12包（含袋毛重46.92公克，含包裝袋12只），及被告吳
    文凱、張志瑋所販賣未遂如犯罪事實欄所示之甲基安非他
    命1包（驗餘淨重0.7122公克，含包裝袋1只），該等毒品之
    包裝袋因與其內毒品難以析離，亦無析離之實益與必要，應
    均視同第二級毒品，應依毒品危害防制條例第18條第1 項前
    段及前述說明，分別在被告吳文凱最後一次販賣犯行即如附
    表二編號5所示該罪科刑項下均宣告沒收銷燬上開12包甲基
    安非他命（含袋毛重46.92公克，含包裝袋12只）與甲基安
    非他命1包（驗餘淨重0.7122公克，含包裝袋1只），及在被
    告張志瑋如附表三編號2所示該罪科刑項下宣告沒收銷燬前
    述甲基安非他命1包（驗餘淨重0.7122公克，含包裝袋1只）
    。另上開含有第三級毒品成分之咖啡包32包（含包裝袋32只
    ），經鑑驗確均屬違禁物，且該毒品之包裝袋因與其內毒品
    難以析離，亦無析離之實益與必要，應均視同第三級毒品，
    並屬被告張志瑋為如犯罪事實欄所示犯行之毒品，應均依
    刑法第38條第1 項規定，在其如附表三編號1所示該罪科刑
    下皆宣告沒收。又鑑定時取樣之上開毒品部分，於檢驗後已
    耗盡而不存在，該部分自毋庸再為銷燬、沒收之諭知，附此
    敘明。　
　㈡按犯第4 條至第9 條、第12條、第13條或第14條第1 項、第2
     項之罪者，其供犯罪所用之物，不問屬於犯罪行為人與否
    ，均沒收之，毒品危害防制條例第19條第1 項定有明文。查
    被告賴俊森所有、供附表一即如前述犯罪事實欄所示聯繫
    交易毒品之OPPO廠牌手機1支；被告吳文凱所有、供附表二
    編號1至4即前述犯罪事實欄所示聯繫交易毒品之IPHONE8型
    號手機1支；被告張志瑋所有、供附表三編號2即如犯罪事實
    欄所示連繫交易毒品之Redmi廠牌手機1支，其等均就使用
    於連繫交易等節於警詢時供承在案，並據本院認定如上，不
    問屬於犯罪行為人與否，應依毒品危害防制條例第19條第1 
    項規定，於其等各罪科刑項下皆宣告沒收。
　㈢按犯罪所得，屬於犯罪行為人者，沒收之，前2 項之沒收，
    於全部或一部不能沒收或不宜執行沒收時，追徵其價額，刑
    法第38條之1 第1 項前段、第3 項定有明文。查被告賴俊森
    就附表一編號1至2所示，及被告吳文凱就附表二編號1至4所
    示販賣毒品之犯行，各取得如附表一編號1至2、附表二編號
    1至4所示之對價，為被告賴俊森、吳文凱各次販賣毒品之犯
    罪所得，雖未據扣案，仍應依上開規定，於其等所犯如附表
    一編號1至2、附表二編號1至4所示各罪科刑項下分別宣告沒
    收，並於全部或一部不能沒收或不宜執行沒收時，追徵其價
    額。另警方雖扣得被告吳文凱持有現金10萬5千元，然被告
    吳文凱於本院審理時否認為其犯罪所得，而稱係其向他人之
    借款與自己原有的錢等語（見本院卷二第100頁），卷內亦
    無證據證明此部分款項屬被告吳文凱如附表二編號1至4所示
    販賣第二級毒品犯行之交易所得，即不予以宣告沒收，附此
    敘明。
　㈣至被告賴俊森為警所扣得之甲基安非他命1包（驗餘淨重0.20
    92公克）、吸食器1組、玻璃球1支、殘渣袋1件、夾鏈袋3包
    ，被告賴俊森於本院審理時供稱略以：以上等物品為其施用
    毒品所使用等語（見本院卷二第54頁）；被告吳文凱為警所
    扣得之吸食器1組、分裝杓1支、電子磅秤1個、分裝夾鏈袋1
    包，被告吳文凱於本院審理時陳稱略以：是其施用毒品使用
    等語（見本院卷二第100頁），均與被告賴俊森、吳文凱本
    案販賣毒品之前述等犯行無關，即不予以宣告沒收。
據上論斷，應依刑事訴訟法第299 條第1 項前段，毒品危害防制
條例第4 條第2 項、第6項、第11條第5項、第17條第1項、第2 
項、第18條第1 項前段、第19條第1 項，刑法第11條、第28條、
第25條第1項、第2 項、第59條、第51條第5 款、第38條第1 項
、第38條之1 第1 項前段、第3 項、第40條之2第1 項，判決如
主文。
本案經檢察官黃秋婷提起公訴，檢察官賴謝銓、張凱傑到庭執行
職務。
中　　華　　民　　國　　111 　年　　7 　　月　　11　　日
                 刑事第十八庭  審判長法  官  李昇蓉
 　　　　　　　　　　　　　　　　    法  官  侯驊殷 
　　　　　　　　　　　　　　　　　　 法  官  張美眉
以上正本證明與原本無異。
如不服本判決應於收受送達後20日內向本院提出上訴書狀，並應
敘述具體理由；其未敘述上訴之理由者，應於上訴期間屆滿後20
日內向本院補提理由書（均須按他造當事人之人數附繕本）「切
勿逕送上級法院」。
　　　　                             書記官  王麗雯
中　　華　　民　　國　　111 　年　　7 　　月　　11　　日
                                
附錄論罪科刑法條：
毒品危害防制條例第4條
製造、運輸、販賣第一級毒品者，處死刑或無期徒刑；處無期徒
刑者，得併科新臺幣3 千萬元以下罰金。
製造、運輸、販賣第二級毒品者，處無期徒刑或10 年以上有期
徒刑，得併科新臺幣1 千5 百萬元以下罰金。
製造、運輸、販賣第三級毒品者，處7 年以上有期徒刑，得併科
新臺幣 1 千萬元以下罰金。
製造、運輸、販賣第四級毒品者，處5 年以上12 年以下有期徒
刑，得併科新臺幣5 百萬元以下罰金。
製造、運輸、販賣專供製造或施用毒品之器具者，處1 年以上7 
年以下有期徒刑，得併科新臺幣1 百50 萬元以下罰金。
前五項之未遂犯罰之。

毒品危害防制條例第11條
持有第一級毒品者，處3年以下有期徒刑、拘役或新臺幣30萬元
以下罰金。
持有第二級毒品者，處2年以下有期徒刑、拘役或新臺幣20萬元
以下罰金。
持有第一級毒品純質淨重十公克以上者，處1年以上7年以下有期
徒刑，得併科新臺幣1百萬元以下罰金。
持有第二級毒品純質淨重二十公克以上者，處6月以上5年以下有
期徒刑，得併科新臺幣70萬元以下罰金。
持有第三級毒品純質淨重五公克以上者，處2年以下有期徒刑，
得併科新臺幣20萬元以下罰金。
持有第四級毒品純質淨重五公克以上者，處1年以下有期徒刑，
得併科新臺幣10萬元以下罰金。
持有專供製造或施用第一級、第二級毒品之器具者，處1年以下
有期徒刑、拘役或新臺幣10萬元以下罰金。

附表一（賴俊森部分）：
編號 犯罪事實 犯罪所得（新臺幣，下同） 宣告刑 沒收 1 如犯罪事實欄㈠所示 2000元 賴俊森犯販賣第二級毒品罪，處有期徒刑貳年捌月。 扣案之OPPO廠牌手機壹支沒收；未扣案之犯罪所得新臺幣貳仟元沒收，於全部或一部不能沒收或不宜執行沒收時，追徵其價額。 2 如犯罪事實欄㈡所示 500元 賴俊森犯販賣第二級毒品罪，處有期徒刑貳年柒月。 扣案之OPPO廠牌手機壹支沒收；未扣案之犯罪所得新臺幣伍佰元沒收，於全部或一部不能沒收或不宜執行沒收時，追徵其價額。 

附表二（吳文凱部分）：
編號 犯罪事實 犯罪所得（新臺幣，下同） 宣告刑 沒收 1 如犯罪事實欄㈠所示 4000元 吳文凱犯販賣第二級毒品罪，處有期徒刑貳年玖月。 扣案之IPHONE8型號手機壹支沒收；未扣案之犯罪所得新臺幣肆仟元沒收，於全部或一部不能沒收或不宜執行沒收時，追徵其價額。 2 如犯罪事實欄㈡所示 1000元 吳文凱犯販賣第二級毒品罪，處有期徒刑貳年捌月。 扣案之IPHONE8型號手機壹支沒收；未扣案之犯罪所得新臺幣壹仟元沒收，於全部或一部不能沒收或不宜執行沒收時，追徵其價額。 3 如犯罪事實欄㈢所示 500元 吳文凱犯販賣第二級毒品罪，處有期徒刑貳年捌月。 扣案之IPHONE8型號手機壹支沒收；未扣案之犯罪所得新臺幣伍佰元沒收，於全部或一部不能沒收或不宜執行沒收時，追徵其價額。 4 如犯罪事實欄㈣所示 1000元 吳文凱犯販賣第二級毒品罪，處有期徒刑貳年捌月。 扣案之IPHONE8型號手機壹支沒收；未扣案之犯罪所得新臺幣壹仟元沒收，於全部或一部不能沒收或不宜執行沒收時，追徵其價額。 5 如犯罪事實欄所示 0元（未遂） 吳文凱共同犯販賣第二級毒品未遂罪，處有期徒刑貳年。 扣案之第二級毒品甲基安非他命12包（總毛重48.32公克，含包裝袋共12只）及第二級毒品甲基安非他命1包（驗餘淨重0.7122公克，含包裝袋1只），均沒收銷燬之。 

附表三（張志瑋部分）：
編號 犯罪事實 犯罪所得（新臺幣，下同） 宣告刑 沒收 1 如犯罪事實欄所示 x（持有毒品） 張志瑋持有第三級毒品純質淨重五公克以上，處有期徒刑柒月。  扣案之含有第三級毒品4-甲基甲基卡西酮純質淨重5公克以上之咖啡包32包（含包裝袋32只）均沒收。 2 如犯罪事實欄所示 0元（未遂） 張志瑋共同犯販賣第二級毒品未遂罪，處有期徒刑壹年捌月。 扣案之第二級毒品甲基安非他命1包（驗餘淨重0.7122公克，含包裝袋1只），沒收銷燬之；扣案之Redmi廠牌手機壹支沒收。 

附表四：
證據名稱  ㈠臺中市政府警察局第一分局刑事偵查卷宗（警卷）    1、吳文凱自願搜索同意書（第33頁）（13682偵卷第165頁）    2、吳文凱之第一分局搜索、扣押筆錄、扣押物品目錄表、扣       押物品收據（第35至第47頁）（13682偵卷第167至第179       頁）    3、吳文凱之第一分局委託驗尿液、毛髮代號與真實姓名對照       表、同意書、採驗人同意事項登記表（第53至第57頁）    4、吳文凱之手機通聯紀錄表（第59頁）    5、吳文凱之手機採證翻拍照片（第61至第69頁）    6、現場查扣毒品相關照片（第79至第97頁）    7、吳文凱之車輛詳細資料報表（第99頁）  ㈡臺灣臺中地方檢察署110 年度他字第7815號偵查卷宗（7815    他卷）    1、臺中市政府警察局第一分局109 年9 月17日刑事案件報告       書（第5至第7頁）    2、邵中誼之109 年9 月17日指認犯罪嫌疑人紀錄表、指認       表、對照表（第19至第22頁）（7676偵卷第241 至第247        頁）    3、臺中市政府警察局第一分局110 年2 月24日刑事案件報告       書（第47至第48頁）  ㈢臺灣臺中地方檢察署110 年度偵字第7526號偵查卷宗（7526    偵卷）    1、臺中市政府警察局第一分局110年2月24日刑事案件報告書       （第25至第27頁）    2、衛生福利部草屯療養院110年2月24日草療鑑字第00000000       62號鑑驗書（第63頁、第93頁）    3、衛生福利部草屯療養院110年3月4日草療鑑字第000000006       3號鑑驗書（第64頁、第95頁、第133頁）    4、臺中市政府警察局第一分局110年4月6日函及檢附吳文凱       之尿液檢驗報告（第65至第67頁）    5、職務報告（第85至第87頁）    6、衛生福利部草屯療養院110年2月24日草療鑑字第00000000       60號鑑驗書（第89頁）    7、衛生福利部草屯療養院110年2月24日草療鑑字第00000000       61號鑑驗書（第91頁）    8、內政部警政署刑事警察局110年5月5日刑鑑字第000000000       5鑑定書（第97至第99頁）（13682偵卷第347至第348頁）    9、110年度保管字第1283號扣押物品清單（安非他命吸食器1       組、分裝勺1支、電子磅秤1個、分裝夾鏈袋1包、IPHONE       手機1支）（第109頁）   10、吳文凱之扣押物品照片（第115頁）   11、110年度保管字第649號扣押物品清單（10萬5千元）（第1       17頁）   12、110年度安保字第363號扣押物品清單（安非他命12包）       （第123頁）   13、吳文凱之扣押物品照片（第131頁）  ㈣臺灣臺中地方檢察署110 年度偵字第7676號偵查卷宗（7676    偵卷）    1、臺中市政府警察局第一分局110年2月24日刑事案件報告書       （第37至第39頁、第411至第413頁）    2、賴俊森、張志瑋之LINE毒品交易通話紀錄譯文（第47頁、       第381頁）（13682偵卷第241頁）    3、賴俊森之110年2月24日指認犯罪嫌疑人紀錄表、指認表、       對照表（第91至第97頁）（13682偵卷第157至第163頁）    4、賴俊森之自願搜索同意書（第103頁）    5、賴俊森之第一分局搜索、扣押筆錄、扣押物品目錄表、扣       押物品收據（第105至第115頁）（13682偵卷第211至第23       1頁）    6、賴俊森之手機採證、LINE對話截圖手機翻拍照片（第125       至第137頁）    7、賴俊森之手機通聯紀錄表（第139頁）    8、賴俊森之手機通聯記錄手機翻拍照片（第141至第145頁）    9、張志瑋之自願搜索同意書（第175頁）（13682偵卷第181       頁）   10、張志瑋110 年2 月24日00時55分之第一分局搜索、扣押筆       錄、扣押物品目錄表、扣押物品收據（第177 至第187        頁）（13682偵卷第183至第193頁）   11、張志瑋110 年2 月24日01時15分之第一分局搜索、扣押筆       錄、扣押物品目錄表、扣押物品收據（第191 至第201        頁）（13682偵卷第197至第207頁）   12、林啟民之109 年2 月11日指認犯罪嫌疑人紀錄表、指認       表、對照表（第281至第287頁）   13、賴俊森之臺中市政府警察局第一分局委託驗尿液、毛髮代       號與真實姓名對照表（第293頁）   14、賴俊森之現場查扣照片（第299至第303頁）   15、林啟民與賴俊森之LINE對話截圖手機翻拍照片（第323 至       第325頁）   16、邵中誼交易毒品之道路交通監視器錄影畫面、現場查獲照       片（第327至第339頁）   17、邵中誼、林啟民、吳文凱、賴俊森之LINE對話截圖手機翻       拍照片（第341至第353頁）   18、賴俊森之通聯紀錄表（第355頁）   19、賴俊森之手機通聯記錄手機翻拍照片（第357至第361頁）   20、衛生福利部草屯療養院110年2月24日草療鑑字第00000000       60號鑑驗書（第407頁、第423頁、第427頁）   21、110年度保管字第827號扣押物品清單（吸食器1組、玻璃       球1支、殘渣袋1件、夾鏈袋3包、手機1支）（第409頁）   22、本案之贓證物品照片（第415至第416頁）   23、110年度安保字第244號扣押物品清單（安非他命1包）       （第417頁）   24、衛生福利部草屯療養院110年2月24日草療鑑字第00000000       61號鑑驗書（第428頁）（13682偵卷第337頁）  ㈤臺灣臺中地方檢察署110年度偵字第13682號偵查卷宗（13682    偵卷）    1、臺中市政府警察局第一分局110年4月17日刑事案件報告書       （第51至第53頁）    2、張志瑋之手機電話紀錄翻拍照片、現場查扣照片、吳文凱       通聯記錄表、手機資料、電話紀錄、現場查扣照片（第24       3至第295頁）    3、吳文凱之車輛詳細資料報表（第297頁）    4、110年度安保字第647號扣押物品清單（安非他命1包）       （第331頁）    5、張志瑋之扣案安非他命照片（第339頁）（第357頁）    6、110年度安保字第648號扣押物品清單（毒咖啡包32包）       （第341頁）    7、張志瑋之扣案咖啡包照片（第349頁）    8、110年度保管字第2208號扣押物品清單（吸食器1組、智慧       型手機1支）（第351頁）  ㈥本院卷一    1、內政部警政署刑事警察局數位鑑識報告（第321至第338       頁）    2、張志瑋之臺灣臺中地方法院110年度聲字第714號裁定（第       363至第365頁）    3、賴俊森之臺灣臺中地方法院110年度聲字第713號裁定（第       367至第369頁）